# 朋友引荐而来，求陈版看看。合并报表的几个问题

提问人：王小贱求不加班 时间：2014-08-12 22:42:37
各位大神，百思不得，问题如下：
1 a对b持有60%股权，a对c持有20%，b对c持有20%，假设ab对c均不形成控制，现有如下交易，请问在a公司的合并层面如何编织抵消分录：
2 a对b持有60%股权，a对c持有20%，，假设ab对c均不形成控制，现有如下交易，请问在a公司的合并层面如何编织抵消分录：
3 a对b持有60%股权，a对c持有20%，c对b持有20%，假设ab对c均不形成控制，现有如下交易，请问在a公司的合并层面如何编织抵消分录：
1 ）c卖了 200 万的存货给b，包含未实现内部交易损益 100 万，年末均未对外销售： 2 ）c卖了 200 万的存货给a，包含未实现内部交易损益 100 万，年末均未对外销售： 3 ）a卖了 200 万的存货给c，包含未实现内部交易损益 100 万，年末均未对外销售： 4 ）b卖了 200 万的存货给c，包含未实现内部交易损益 100 万，年末均未对外销售：
我想知道就该笔业务，个别报表和合并报表分别应该做怎么样的分录？我实在是绕不清楚了。。
该贴已经同步到 王小贱求不加班的微博

回答人：chenyiwei
解决此类问题的关键点是：
与联营、合营企业之间顺流交易在合并报表层面的抵销分录是： 借：营业收入，贷：营业成本，贷：长期股权投资 这里的营业收入、营业成本是作为卖方的母公司或子公司账面上的。所以对归属母公司股东和少数股东损益的分配比例取决于作为卖方的母公司或子公司的权益结构。
与联营、合营企业之间逆流交易在合并报表层面的抵销分录是： 借：投资收益，贷：存货 这里的投资收益是作为卖方的联营或合营企业的损益金额乘以合并集团内母子公司对其合计持股比例。所以对归属母公司股东和少数股东损益的分配比例取决于作为卖方的联营或合营企业的权益结构。
就你的问题而言：
1 、AB合计持有C的 40 ％股权，其中持有B40％股权的少数股东通过B间接享有C的 8 ％（ 40 ％*20％）权益： 1 ）逆流交易，按 40 ％比例抵销未实现损益 40 万，其中归属少数股东损益影响 8 万，影响归属母公司股东损益 32 万； 2 ）同 1 ） 3 ）顺流交易，按 40 ％比例抵销未实现损益 40 万，其中归属少数股东损益影响 8 万，影响归属母公司股东损益 32 万； 4 ）同 3 ）
2 、A持有C的 20 ％股权，不涉及少数股权： 1 ）逆流交易，按 20 ％比例抵销未实现损益 20 万，其中归属少数股东损益影响 0 ，影响归属母公司股东损益 20 万； 2 ）同 1 ） 3 ）顺流交易，按 20 ％比例抵销未实现损益 20 万，其中归属少数股东损益影响 0 ，影响归属母公司股东损益 20 万； 4 ）顺流交易，按 20 ％比例抵销未实现损益 20 万，其中归属少数股东损益影响 8 万，影响归属母公司股东损益 12万。（根据卖方B的股权结构确定）
3 、虽然联营企业C持有子公司B的 20 ％股权，但在合并报表层面作为少数股权看待，在内部交易抵销时只考虑A持有B60％（控制）
和A持有C20％（重大影响）的影响，所以最终处理效果与 2 、中对应的情形一致。

提问人：ls19900512 时间：2014-08-13 08:21:33
经典的解析过程。学习了！ 但是我觉有个小问题。 顺流交易时调整分录是：借：营业收入 贷：营业成本 投资收益 而合并报表中的最终结果是：借：营业收入 贷：营业成本 长期股权投资 逆流交易同理。

回答人：chenyiwei
这个问题是因为个别报表层面权益法核算时已经对未实现损益通过“长期股权投资”和“投资收益”科目进行了调整所致。请查阅本版面上的讨论帖子。

提问人：__yEs 、先生 时间：2014-08-14 10:21:47
陈老师，请教如下关联交易问题： 案例：A公司持有B公司60%股权，B公司在A公司合并范围内，现B公司将产品销售给A公司，A公司作为原材料管理并进一步加深加工成产品对外销售，原材料采购并非全部关联交易。 1 、在合并报表层面如何合理确认A公司采购B公司原材料部分已对外实现销售呢？ 2 、如果A公司不具有B公司控制权，不纳入合并范围时在确认A公司采购B公司原材料部分已对外实现销售比例时，与具有控制权时是否有差别？

回答人：chenyiwei
1 、需要根据对A公司生产流程的了解确定比较好的分拆方式。网上有些经验介绍文章可以参考。 2 、从会计技术角度看，分拆确认的方法与买方是否属于控制范围内子公司无关，但实际操作中会有取证难度等方面的差异。